# DESARROLLADOR DE SOFTWARE BACKEND

## Nahuel Brandán

□ contact@nahuelbrandan.com

nahuelbrandan.com

#### SOBRE MI

Con más de 4 años de experiencia en desarrollo de software, me he especializado en Python, trabajando tanto en la industria web como en la aeroespacial. Colaboro eficientemente en equipos multidisciplinarios, implementando las mejores prácticas de desarrollo y mejorando la documentación técnica para garantizar la confiabilidad y escalabilidad del proyecto. Graduado como Analista en Computación.

#### **EXPERIENCIA**

**Real Trends** 05/2022 - Actualidad

Desarrollador de Software Backend

Remoto

- Desarrollo software basado en Python, Django, Docker y Celery, entre otras tecnologías
- Desarrollo de Integración con APIs de MercadoLibre para mejorar las funcionalidades del producto
- Colaboro estrechamente con múltiples áreas, con una comunicación asertiva

**Satellogic** 06/2022 - 09/2022

Desarrollador de Software Backend

Remoto

- Refactoricé una aplicación en 2 entidades separadas, para reducir el acoplamiento
- Aporté a mejorar la calidad del código a través de revisiones de código y discusiones técnicas

Ascentio | Proyecto: Sabia-Mar

08/2021 - 05/2022

Desarrollador de Software Backend

Remoto

Misión satelital, con tecnología avanzada para el estudio del mar y el océano.

- Realicé contribuciones a los módulos de planificación y comunicación de vuelo satelital, usando tecnologías como: Python, Docker, FastAPI y APIs
- Creé pruebas de unidad e integración, utilizando: Robot Framework, Postman y Pytest
- Documenté sobre proyectos y procesos de desarrollo, utilizando: LaTex, y Markdown

IncluIT | Proyecto: Junar

03/2019 - 07/2021

Desarrollador de Software Backend

Cba - Arg

- · Desarrollé y mantuve el código base del backend del sistema, basado en Python, Django y DRF
- Integré las tecnologías Auth0 y Keycloak como capas de seguridad en la gestión de APIs
- Efectué una actualización de la versión de Django y otras +15 dependencias, para reducir la deuda técnica
- Optimicé en un 30% de performance en tiempo de respuesta de las APIs, mediante un manejo de caché
- Onboarding técnico a más de 10 nuevos desarrolladores, brindando orientación, soporte y guía al proyecto

#### **EDUCACIÓN**

### Universidad Nacional de Córdoba

10/2018

### Analista en Computación (Graduado)

Cba - Arg

Carrera con fuerte hincapié en programación, análisis y diseño de sistemas, base de datos y redes de computadoras, combinando una sólida comprensión teórica con habilidades prácticas.

#### **CURSOS**

Platzi 01/2021 - 11/2023

Completé más de 100 cursos y me encuentro en constante aprendizaje, en la academia online Platzi, en temáticas variadas como: habilidades blandas, inglés, Python, herramientas y desarrollo de software.

#### HABILIDADES

- Lenguajes de programación: Python, C
- Bases de datos: SQL, MySQL, MongoDB, Redis, Elasticsearch
- Frameworks: Django, Django REST Framework, FastAPI, Robot Framework
- · Herramientas: Linux, REST API, Git, GitHub, Bash, Postman, Docker, Celery, Cache
- Idiomas: Inglés (B1 intermedio), Español (Nativo)